【裁判字號】    95,簡上,521
【裁判日期】    951031
【裁判案由】    偽造文書
【裁判全文】
臺灣板橋地方法院刑事判決             95年度簡上字第521號
上  訴  人
即  被  告  乙○○
上列上訴人因偽造文書案件，不服本院九十五年度簡字第三六一
五號中華民國九十五年六月十六日第一審判決（聲請處刑案號：
九十五年度速偵字第七一九號），提起上訴，本院管轄之第二審
合議庭判決如下：
    主  文
上訴駁回。
乙○○緩刑年，緩刑期內付保護管束，並應向財團法人中華啟
能基金會提供壹佰貳拾小時之義務勞務。
    事實及理由
一、本件經本院審理結果，認原審以被告乙○○犯刑法第二百十
    六條、第二百十條之行使偽造私文書罪，判處有期徒刑四月
    ，如易科罰金，以銀元三百元折算一日，經核其認事用法及
    量刑均無不當，應予維持，並引用第一審刑事簡易判決書記
    載之事實、證據及理由（如附件）。
二、被告上訴意旨略以：伊因經商失敗，負債累累，不得已方無
    照駕駛擔任貨車司機，對於冒用他人年籍資料，逃避警方查
    察，已深知悔悟，原審量刑過重，請求從輕量刑云云。經查
    ，原審審酌被告駕車違規為警舉發，竟恣意冒用他人名義接
    受舉發，並偽冒他人署押，非但使遭冒名之被害人無端蒙受
    遭交通處罰之危險，亦損及相關機關對交通違規資料管理之
    正確性，復參酌其素行、智識程度，犯罪之動機、目的、手
    段、所生危害，犯罪後之態度等一切情狀，就被告所犯行使
    偽造私文書罪量處有期徒刑四月，併諭知易科罰金之折算標
    準，經核並無不當。被告上訴意旨主張原審量刑過重等語，
    而指摘原判決不當，為無理由，應予駁回。又被告行為後，
    刑法業於民國九十五年七月一日修正施行，就易科罰金之折
    算標準部分，如依修正前刑法第四十一條第一項及修正前罰
    金罰鍰提高標準條例第二條之規定，應以銀元三百元即新臺
    幣九百元折算一日，惟若依修正後刑法第四十一條第一項前
    段（原罰金罰鍰提高標準條例第二條已同時刪除）之規定，
    應以新臺幣一千元、二千元或三千元折算一日，二者相較之
    下，應以修正前之規定較有利於被告，依修正後刑法第二條
    第一項前段規定，本案自應適用行為時即修正前之刑法第四
    十一條第一項前段及修正前罰金罰鍰提高標準條例第二條之
    規定諭知易科罰金之折算標準。原審裁判時，因前開修正規
    定均尚未生效，致未及比較何者較有利於被告，惟經本院比
    較新舊法適用之結果，本案仍應適用行為時法，則原審判決
    適用之法律並無不當，不構成撤銷事由，併予敘明。
三、末按，被告行為後，刑法七十四條雖亦於九十五年七月一日
    修正施行，惟因該條非屬刑法第二條所稱法律之變更，故犯
    罪在新法施行前，新法施行後，緩刑之宣告，應適用新法第
    七十四條之規定（最高法院九十五年第八次刑事庭會議決議
    可資參照）。查被告前曾於八十五年間因犯毀損、傷害罪，
    經臺灣高等法院判處應執行有期徒刑六月，如易科罰金以銀
    元三百元折算一日確定，於八十六年十二月十九日易科罰金
    執行完畢，其前因故意犯罪受有期徒刑以上刑之宣告，於執
    行完畢後，五年以內未曾因故意受有期徒刑以上刑之宣告，
    此有臺灣高等法院被告前案紀錄表一份在卷供參，其因一時
    失慮，偶罹刑典，事後已坦承犯行，深具悔意，經此刑之宣
    告後，當知警惕，信無再犯之虞，所宣告之刑以暫不執行為
    適當，爰併宣告緩刑三年，併依刑法第九十三條第一項第二
    款之規定在緩刑期內併付保護管束，並命被告應向財團法人
    中華啟能基金會提供一百二十小時之義務勞務。
據上論斷，應依刑事訴訟法第四百五十五條之一第一項、第三項
、第三百六十八條、第三百七十三條，刑法第七十四條第一項第
二款、第二項第五款、第九十三條第一項第二款，判決如主文。
本案經檢察官甲○○到庭執行職務。
中    華    民    國    95    年    10    月    31    日
                  刑事第九庭  審判長法  官  潘翠雪
                                    法  官  絲鈺雲
                                    法  官  王士珮
以上正本證明與原本無異。
不得上訴。
                                    書記官  程欣怡
中    華    民    國    95    年    11    月    3     日


司法院資訊處製作；財團法人民間司法改革基金會備份。
